臺灣高等法院刑事裁定
110年度聲字第3488號
聲  請  人  臺灣高等檢察署檢察官
受  刑  人  顏可祥



                    （現於法務部○○○○○○○執行中，借提暫押於同署臺北監獄臺北分監）
上列聲請人因受刑人竊盜等案件，先後判決確定如附表所載，聲
請定其應執行刑（110年度執聲字第1569號），本院裁定如下：
    主  文
顏可祥所犯如附表二所示各罪所處之刑，應執行有期徒刑柒年陸
月。
其餘聲請駁回。
    理  由
一、聲請意旨略以：受刑人顏可祥因竊盜等數罪，先後經判決確
    定如附表二（聲請書「受刑人顏可祥定應執行刑案件一覽表
     （二）」編號7所示最後事實審判決日期應為「109年12月2
    2日」，同附表(二)編號9所示犯罪日期應為「109年5月4日
    」，均更正如本件附表二所示)，應依刑法第53條、第51條
    第5款之規定，定其應執行之刑，爰依刑事訴訟法第477條第
    1項之規定聲請定應執行之刑等語。
二、按裁判確定前犯數罪者，併合處罰之。但有下列情形之一者
    ，不在此限：㈠得易科罰金之罪與不得易科罰金之罪。㈡得易
    科罰金之罪與不得易服社會勞動之罪。㈢得易服社會勞動之
    罪與不得易科罰金之罪。㈣得易服社會勞動之罪與不得易服
    社會勞動之罪。前項但書情形，受刑人請求檢察官聲請定應
    執行刑者，依第51條規定定之，刑法第50條定有明文。又數
    罪併罰，有二裁判以上者，依刑法第51條之規定，定其應執
    行之刑；而數罪併罰，宣告多數有期徒刑者，於各刑中之最
    長期以上，各刑合併之刑期以下，定其刑期，但不得逾30年
    ，刑法第53條、第51條第5款分別定有明文。另數罪併罰中
    之一罪依刑法規定得易科罰金，若因與不得易科之他罪併合
    處罰結果而不得易科罰金時，原可易科部分，所處之刑，自
    亦無庸為易科折算標準之記載（司法院大法官會議釋字第14
    4號解釋、第679號解釋意旨參照）。　　
三、經查，受刑人前因竊盜等罪，先後經臺灣士林地方法院、臺
    灣新北地方法院、臺灣臺北地方法院及本院判處如附表二所
    示之刑，並均確定在案，且如附表二所示各罪，均係在如附
    表二編號1所示之罪判決確定日前所犯等情，有各該判決書
    及本院被告前案紀錄表附卷可稽。又受刑人所犯如附表二所
    示各罪，其中有得易科罰金之罪（附表二編號1、3、5、6、
    8、10）與不得易科罰金之罪（附表二編號2、4、7、9、11
    、12），固合於刑法第50條第1項但書之規定，惟受刑人已
    聲請定其應執行刑，此有定刑聲請切結書在卷足佐（見本院
    卷第121頁），得依刑法第50條第2項規定定其應執行刑，從
    而檢察官聲請定其應執行刑，於法相符，應予准許。審酌上
    開各罪宣告刑之有期徒刑總和上限、各刑中最長期，及附表
    二編號1、2、3、6、10、11、12所示之罪，前經上述判決分
    別定應執行有期徒刑八月（即編號1之2罪）、二年六月（即
    編號2之4罪）、四月（即編號3之2罪）、一年（即編號6之5
    罪）、十月（即編號10之2罪）、一年六月（即編號11之3罪
    、編號12之2罪），暨受刑人所犯如附表二所示各罪之犯罪
    時間、類型（編號5為施用第二級毒品罪；編號11之3罪均為
    以網際網路對公眾散布而詐欺取財罪，其餘均為普通竊盜或
    加重竊盜罪）、動機、態樣、侵害法益、行為次數等情狀，
    復就其所犯之罪整體評價其應受非難、矯治程度及刑罰之邊
    際效應遞減等情，兼衡刑罰經濟與公平、比例等原則，暨受
    刑人於本院訊問時陳述請求法院給予自新機會，量處較輕刑
    度，使其早日出監與家人團聚等語（見本院卷第298頁），
    定其應執行刑如主文所示。另受刑人所犯原得易科罰金之罪
    ，因與不得易科之罪合併處罰，依照上開說明，原得易科部
    分所處之刑，自毋庸再為易科罰金折算標準之記載，附此敘
    明。
四、數罪併罰已經裁判定應執行刑確定之各罪，如再就其各罪之
    全部或部分重複定應執行刑，均屬違反一事不再理原則，不
    以定刑之各罪範圍全部相同者為限。然已經定應執行刑確定
    之各罪，如因增加經另案判決確定合於數罪併罰之其他犯罪
    ，或原定應執行刑之數罪中有部分犯罪，因非常上訴、再審
    程序而經撤銷改判，或有赦免、減刑等情形，致原裁判定刑
    之基礎已經變動，或其他客觀上有責罰顯不相當之特殊情形
    ，為維護極重要之公共利益，而有另定應執行刑之必要者，
    法院即不受原確定裁定實質確定力之拘束（最高法院刑事大
    法庭110年度台抗大字第489號裁定意旨參照）。本件受刑人
    如附表二編號1、2、3、6、10、11、12所示之罪，雖分別經
    法院裁判其應執行刑確定，然於本案因增加經另案判決確定
    合於數罪併罰如附表二編號4、5、7、8、9所示之其他犯罪
    ，致原裁判定刑之基礎已經變動，而有另定應執行刑之必要
    ，符合「違反一事不再理原則」之例外情形，不受上開原確
    定裁判實質確定力之拘束，仍應定其應執行刑。
五、聲請駁回部分：
(一)聲請意旨略以：受刑人因竊盜等數罪，先後經判決確定如附
    表一（聲請書「受刑人顏可祥定應執行刑案件一覽表 （一
    ）」編號6所示之最後事實審，應為臺灣新北地方法院109年
    度審訴字第2200號、判決日期109年12月22日，該聲請書附
    表誤載為「本院110年度上訴字第789號」、「判決日期110
    年4月29日」；另同附表編號6所示之確定判決應為臺灣新北
    地方法院109年度審訴字第2200號，聲請書誤載為「本院110
    年度上訴字第789號」，均更正如本件附表一所示），應依
    刑法第50條第1項第1款、第2項、第53條、第51條第5款之規
    定，定其應執行之刑，爰依刑事訴訟法第477條第1項聲請裁
    定等語。
(二)按刑事訴訟法第477條第1項規定，依刑法第53條所定，數罪
    併罰有二裁判以上，依同法第51條第5款至第7款定其應執行
    之刑者，應由該案犯罪事實最後判決之法院之檢察官聲請該
    法院裁定之。是數罪併罰定執行刑之裁定，以各犯罪事實中
    最後判決法院為管轄法院，倘檢察官誤向非管轄法院聲請定
    應執行刑，法院即應為駁回之裁定。又所謂「該案犯罪事實
    最後判決之法院」，係以判決時為準，不問判決確定之先後
    （最高法院105年度台非字第102號、106年度台非字第128號
    判決意旨參照）。
(三)經查，本件聲請人聲請本院就受刑人所犯如附表一所示之6
    罪定其應執行刑，而該6罪均經判決確定，其中附表一編號6
    所示之竊盜罪，係臺灣新北地方法院於109年12月22日以109
    年度審訴字第2200號判決就受刑人所犯該案附表編號七之罪
    判處有期徒刑4月，因未經上訴而告確定，此觀之本院110年
    度上訴字第789號判決理由壹、一、審判範圍：「本件上訴
    人即被告顏可祥..僅針對起訴書犯罪事實欄編號㈠至㈢、㈤、㈥
    部分，提起上訴..。則原判決附表編號四、七（即起訴書所
    載編號㈣、㈦）部分，未經上訴，均已確定，而非屬本院審理
    範圍..」即明（見該案判決第3頁），有各該判決書及本院
    被告前案紀錄表在卷可稽，是就受刑人所犯如附表一編號6
    所示之罪，本院並未為實體之判決，自非屬「該案犯罪事實
    最後判決之法院」，而附表一編號1至5所示之罪，本院均非
    各案犯罪事實最後判決之法院，依照上開說明，自應由臺灣
    新北地方法院裁定附表一所示各罪之執行刑，方屬適法。從
    而聲請人就附表一所示各罪逕向本院提出本件聲請，於法未
    合，應予駁回。
據上論斷，應依刑事訴訟法第220條、第477條第1項，刑法第50
條第1項但書、第2項、第53條、第51條第5款，裁定如主文。
中　　華　　民　　國　　110 　年　　9 　　月　　29　　日
                  刑事第二庭    審判長法　官  遲中慧
                                      法　官  李世華
                                      法　官  楊志雄
以上正本證明與原本無異。
如不服本裁定，應於收受送達後五日內向本院提出抗告狀。
                                      書記官  林昱廷
中　　華　　民　　國　　110 　年　　9 　　月　　30　　日